臺灣臺北地方法院刑事判決　　　　　　　　　　　　九十二年度易字第一四七二號
　　公　訴　人　臺灣臺北地方法院檢察署檢察官
　　被　　　告　乙○○
右列被告因竊盜案件，經檢察官提起公訴（九十二年度偵字第一三四０四號），及移
送併案審理（台灣士林地方法院檢察署九十二年度偵緝字第五七六號、臺灣臺北地方
法院檢察署九十二年度偵字第一五八五六號、第二０六五五號、第二二三六九號、二
四二０五號），本院判決如左：
    主  文
乙○○連續攜帶凶器竊盜，累犯，處有期徒刑貳年。扣案之小鐵鎚、剪刀、一字型螺
絲起子、十字型螺絲起子、小老虎鉗、小板手各壹支均沒收。
    事  實
一、乙○○曾於民國八十八年間曾因違反毒品危害防制條例案件，經臺灣桃園地方法
    院以八十九年訴字第一號分別判處有期徒刑八月、六月，並定其應執行刑為有期
    徒刑一年，經臺灣高等法院以八十九年上訴字第一七七三號駁回上訴確定，於九
    十一年六月十一日假釋期滿執行完畢，詎其猶不知悔改，基於意圖為自己不法所
    有之概括犯意，連續為下列竊盜行為：
  (一)於九十二年一月二十日上午七時二十分許，騎乘其所有之機車行經臺北市○○區
    ○○街一七一號褚吉政所開設之「成美幼稚園」時，見該幼稚園辦公室之窗戶未
    關，乃先踰越牆垣後，再攀爬窗戶進入辦公室內，徒手竊取褚吉政所有之電腦、
    電視機、掃描器各一台、洋酒及高梁酒各一瓶、金箔一錢、及電腦喇叭一組（兩
    個）等物，得手後，旋分次將所竊得之財物以機車載運離去，嗣經褚吉政報案後
    ，為警於現場採集指紋送鑑定，而循線查知上情。
  (二)於九十二年四月二十八日中午十二時許，行經臺北市信義區○○○路○段一五七
    號前，因欠缺交通工具使用，見甲○○所騎乘之車牌號碼ＸＰＶ─九八九號重型
    機車（該車為其父柏志勉所有）停放該處，且鑰匙插在電門鎖上未取下，即徒手
    以上開鑰匙發動引擎之方式，竊取該機車，得手後供己騎用。嗣於同年六月二日
    中午十二時五十五分許，其騎乘贓車行經臺北市大安區○○○路與金山南路口時
    ，為警查獲，並扣得前開機車（已發還被害人）。
  (三)於九十二年六月十三日中午十二時許，行經臺北縣新莊市○○路○段一四二號對
    面之體育館前，見丙○○所有之車牌號碼ＡＷＤ─三七八號重型機車停放該處，
    且鑰匙插在電門鎖上未取下，即徒手以上開鑰匙發動引擎之方式，竊取該機車，
    得手後供己騎用。復於同年七月十日晚間六時許，見鄭朝陽所有之車牌號碼ＱＢ
    七─二三七號輕型機車停放於臺北市○○○路一０二號前，且鑰匙插在電門鎖上
    未取下，乃以上開同一方式，竊取該機車得逞；又於同年七月十五日中午十二時
    許，在臺北市松山區○○○路一六號前，以上開同一方式，竊取戊○○所騎乘之
    ＧＬＥ─五０七號重型機車（車主為其雇主林郭進）一部。嗣於同年七月十五日
    晚間七時許，在臺北市信義區○○○路九一巷口，因騎乘前揭ＧＬＥ─五０七號
    贓車為警查獲，並扣得上開機車一部；嗣又依據其供述，為警在臺北市○○○路
    八一巷七號前、及臺北市○○○路十六號前，分別扣得前揭二部贓車（均發還被
    害人）。
  (四)於九十二年九月二十八日下午二時三十分許，在臺北市信義區○○○路八十一巷
    十號三樓之原松山菸廠宿舍，見該宿舍大門未關，且屬荒廢已久之空屋（侵入住
    宅罪嫌未據告訴），乃攜帶其所有、客觀上足供凶器使用之小鐵鎚、剪刀及一字
    型螺絲起子、十字型螺絲起子、小老虎鉗、小板手各一支等物，進入前開宿舍內
    ，以徒手拆卸之方式，竊得鋁門窗一批。嗣於九十二年九月二十八日下午二時四
    十五分許，為警當場查獲，並扣得前開所竊得之鋁門窗一批（已發還被害人）。
  (五)於九十二年十月二十八日中午十二時許，行經臺北市大安區○○○路○段一四六
    巷口，見劉明政所騎乘之車牌號碼ＧＣＭ─四九０號重型機車停放該處，且鑰匙
    插在電門鎖上未取下，即徒手以上開鑰匙發動引擎之方式，竊取該機車，得手後
    供己騎用。嗣於同年十月三十一日下午六時三十分許，其騎乘贓車行經臺北市○
    ○路○段二十五號時，為警查獲，並扣得前開機車及鑰匙一串（均已發還被害人
    ）。
  (六)於九十二年十二月三日下午三時許，行經臺北市松山區○○○路○段四十八號前
    ，見丁○○所騎乘之車牌號碼ＬＥＢ─０一三號重型機車（車主為其前妻陳雅玲
    ）停放該處，且鑰匙插在電門鎖上未取下，即徒手以上開鑰匙發動引擎之方式，
    竊取該機車，得手後供己騎用。嗣於同年十二月五日下午五時許，其騎乘贓車行
    經臺北市○○區○○街四十五號前時，遭丁○○發覺，而報警查獲，並扣得前開
    機車（均已發還被害人）。
二、案經臺北市政府警察局大安分局移送臺灣臺北地方法院檢察署檢察官偵查起訴，
    及臺北市政府警察局大同分局移送台灣士林地方法院檢察署併辦審理。
    理  由
一、右揭犯罪事實均迭據被告乙○○於警訊、偵查及本院審理中坦承不諱，且犯罪事
    實(一)部分，有被害人褚吉政於警詢中之指述，及內政部警政署刑事警察局九十二
    年二月二十五日刑紋字第九二００三０三四七號鑑驗書在卷可憑；犯罪事實(二)部
    分，核與證人甲○○於警詢中之指述均屬相符，並有車輛竊盜、車牌失竊資料個
    別查詢報表車輛—查詢車輛認可資料及贓物認領保管單一紙在卷可稽（參見九十
    二年度偵字第一三四０四號卷第七、八頁、十七頁），犯罪事實(三)部分，則有證
    人戊○○、己○○、丙○○分別於警詢及本院審理時之證述，並有機車相片四紙
    、車輛竊盜、車牌失竊資料個別查詢報表車輛—查詢車輛認可資料及贓物認領保
    管單各三份在卷可稽（參見九十二年度偵字第一五八五六號卷第九至十七頁、二
    五至二七頁及本院九十二年十月二日審判筆錄）；犯罪事實(四)部分，核與證人即
    財政部國有財產局科員趙子賢於警詢中證述相符，並有贓物認領保管單一紙及所
    攜帶之凶器及行竊物品相片二紙在卷可參（參見九十二年度偵字第二０六五五號
    卷第八至十頁、十五頁、十七頁），並有扣案之小鐵鎚、剪刀及一字型螺絲起子
    、十字型螺絲起子、小老虎鉗、小板手各一支等物可資佐證；犯罪事實(五)部分，
    核與證人劉明政於警詢中之指述均屬相符，並有車輛竊盜、車牌失竊資料個別查
    詢報表車輛—查詢車輛認可資料及贓物認領保管單一紙在卷可稽（參見九十二年
    度偵字第二二三六九號卷第七頁、十四、十九頁），犯罪事實(六)部分，並經證人
    丁○○及被害人陳雅玲於警詢中指述甚詳，並有車輛竊盜、車牌失竊資料個別查
    詢報表車輛—查詢車輛認可資料及贓物認領保管收據各一紙在卷可稽（參見九十
    二年度偵字第二四二０五號卷第七至十三頁），足徵被告任意性之自白與事實相
    符，堪以採信；本件事證明確，被告犯行堪以認定。
二、按犯罪事實(一)部分，被告乙○○先後踰越「成美幼稚園」之牆垣、及辦公室窗戶
    之安全設備，又犯罪事實(四)部分，被告持前揭如事實欄所示、客觀上足為凶器使
    用之鐵鎚、螺絲起子等工具竊盜之行為，分別係犯刑法第三百二十一條第一項第
    二款、第三款之加重竊盜罪，其餘行竊犯行，則係犯同法第三百二十條第一項之
    竊盜罪。公訴意旨雖未併就上開事實(一)(三)(四)(五)(六)之犯行起訴，惟業經公訴人於本
    院審理中補充此部分之犯罪事實，且此與起訴部分有連續犯之裁判上一罪關係，
    依審判不可分原則，本院自得予以審判。被告先後多次竊盜犯行，時間緊接，罪
    名與構成要件相同，顯係基於概括犯意而為，應依連續犯規定，依其犯罪情節從
    一重論以攜帶凶器竊盜罪名，且依法加重其刑。又被告曾於八十八年間曾因違反
    毒品危害防制條例案件，經臺灣桃園地方法院以八十九年訴字第一號分別判處有
    期徒刑八月、六月，並定其應執行刑為有期徒刑一年，經臺灣高等法院以八十九
    年上訴字第一七七三號駁回上訴確定，於九十一年六月十一日假釋期滿執行完畢
    ，有台灣高等法院被告全國前案紀錄表一件在卷可徵，其於前案執行完畢後五年
    內，再犯本件有期徒刑以上之罪，為累犯，應依刑法第四十七條規定，遞予加重
    其刑。爰審酌被告前有竊盜、施用毒品、過失傷害等前科，且於本案起訴後，仍
    多次行竊，不知悔悟之素行、竊取機車部分之犯罪動機及目的均因欠缺交通工具
    使用、犯罪之頻率及手段、對於社會治安造成之影響、及犯罪後坦承犯行之態度
    等一切情狀，判處如主文所示之刑。扣案之小鐵鎚、剪刀及一字型螺絲起子、十
    字型螺絲起子、小老虎鉗、小板手各一支，均係被告所有，供其行竊所用之物，
    業據其供陳在卷，爰均依刑法第三十八條第一項第二款之規定宣告沒收。至經警
    於犯罪現場扣得之大鐵鎚、大鐵鍬、小鐵鍬各一支、及黑色提袋一只，尚乏積極
    明確之證據可資證明為被告本人所有、供其犯罪所用之物，自毋庸併予沒收。又
    公訴人雖請求論處被告有期徒刑一年，及令入勞動處所強制工作，然本院審酌被
    告之犯罪情節、素行及犯後態度等情，認上開如主文所示之有期徒刑，已足對被
    告收懲治之效，均附此敘明。
據上論斷，應依刑事訴訟法第二百九十九條第一項前段、刑法第五十六條、第三百二
十一條第一項第三款、第四十七條、第三十八條第一項第二款，判決如主文。
本案經檢察官張書華到庭執行職務。
中    華    民    國      九十三      年      三      月      十九    日
                                      臺灣臺北地方法院刑事第十三庭
                                          審判長法  官  朱  瑞  娟
                                                法  官  陳  慧  萍
                                                法  官  吳  佳  薇
右正本證明與原本無異。
如不服本判決，應於判決送達後十日內向本院提出上訴狀（應抄附繕本）。告訴人或
被害人如對於本判決不服者，應具備理由請求檢察官上訴，其上訴期間之計算係以檢
察官收受判決正本之日期為準。
                                                書記官  許  博  為
中    華    民    國      九十三      年      三      月      十九    日
附錄本案論罪科刑法條全文：
刑法第三百二十一條
一犯竊盜罪而有左列情形之一者，處六月以上五年以下有期徒刑：
  於夜間侵入住宅或有人居住之建築物、船艦或隱匿其內而犯之者。
  毀越門扇、牆垣或其他安全設備而犯之者。
  攜帶兇器而犯之者。
  結夥三人以上而犯之者。
  乘火災、水災或其他災害之際而犯之者。
  在車站或埠頭而犯之者。
二前項之未遂犯罰之。
